【裁判字號】    95,家上,14
【裁判日期】    950411
【裁判案由】    離婚
【裁判全文】
臺灣高等法院臺中分院民事判決          95年度家上字第14號
上  訴  人  乙○○
被上訴  人  甲○○
訴訟代理人  溫文昌    律師
複  代理人  鄭晃奇    律師
上列當事人間請求離婚事件，上訴人對於民國94年12月13日臺灣
臺中地方法院94年度婚字第959號第一審判決提起上訴，本院於
95年3月28日言詞辯論終結，玆判決如下：
    主  文
上訴駁回。
第二審訴訟費用由上訴人負擔。
    事  實
甲、上訴人方面：
一、聲明：求為判決：
  (一)、原判決廢棄。
  (二)、被上訴人在第一審之訴駁回。
二、陳述：除與原判決所載相同部分予以引用外，補稱：
  (一)、原審認定上訴人在外簽賭及舉債等情，無非係以證人王玉
      雪及蔡琇如之證詞為其依據，然證人王玉雪及蔡琇如均為
      被上訴人之姐、弟，其於本件審理中所為證詞，必然完全
      偏袒被上訴人，不足採憑，實則上訴人並未涉及任何簽賭
      。
（二）上訴人之所以負債，究其原因，最重要者乃因兩造結婚以
      來，有關家中日常生活之支出，幾乎均由上訴人以家庭手
      工等方式籌錢支應，被上訴人僅偶而交付數百元至一、二
      千元不等之零用金予上訴人。上訴人辛苦持家，毫無任何
      怨言，而最後上訴人以長期以來之積蓄投資股市，不慎慘
      遭套牢甚而負債時，被上訴人非但未予協助或鼓勵，反而
      百般責怪，甚至動手毆打上訴人，以致雙方漸行漸遠。
（三）兩造感情趨淡之主因，在於被上訴人長期不顧夫妻情分，
      復誣指上訴人涉及簽賭所致。
（四）本件縱有民法第一千零五十二條第二項所定難以維持婚姻
      之重大事由，其可歸責之一方應係被上訴人而非上訴人，
      被上訴人訴請離婚，自不應准許。
三、證據：援用原審立證方法。
乙、被上訴人方面：
一、聲明：求為判決：駁回上訴。
二、陳述：除與原判決所記載相同部分予以引用外，補述略稱：
（一）上訴人自八十七年九月二十八日離家出走，不負家庭責任
      ，且在外負債累累，導致銀行不時寄發催討債務通知，甚
      或債權人直接登門討債之情形一再發生，嚴重影響被上訴
      人之生活，此業經證人王玉雪及蔡琇如於原審證述甚明，
      被上訴人亦於原審提出眾多銀行催討通知為證。上訴人竟
      辯稱係其以家庭手工賺錢支應家庭生活費用，全難置信，
      上訴狀所載各節，純屬虛構。
（二）兩造間之婚姻已難以維持，且係可歸責於上訴人：本件兩
      造間長期爭執，且已無夫妻情分存在，婚姻已出現難以維
      持之重大事由，而導致此種結果之原因，在於上訴人陸續
      發生下列偏差行為：（1）冒用被上訴人名義偽造有價証
      券；（2）沾染賭博惡習；（3）離家出走，置家庭責任於
      不顧；（4）在外負債累累，毫無節制，致使被上訴人承
      受莫大壓力並需應負債權人登門騷擾，無法正常生活；（
      5 ）上訴人與訴外人童謀寬有不正常男女交往，違反夫妻
      忠誠義務。上訴人仍強辯其無歸責事由，不能採信。
三、證據：援用原審所提之證據。
丙、本院依職權調閱台灣台中地方法院檢察署（以下稱台中地檢
    署）89年偵字第19788號、原審90訴字第244號、本院90上訴
    字第1118號乙○○偽造有價證券刑事案件卷宗、台中地檢署
    94年偵字第11847號、94年偵字第10469號乙○○妨害家庭案
    件卷宗、原法院沙鹿簡易庭88沙簡字第389號、同法院89簡
    上字第46號兩造間確認本票債權不存在事件卷宗。
    理  由
一、本件被上訴人起訴主張：兩造於民國（以下同）六十七年五
    月八日結婚，婚後育有王威傑、王威凱、王威翰三子（均已
    成年），結婚之初，生活尚屬正常，嗣上訴人竟沾染賭博惡
    習，並隱瞞被上訴人在外舉債借貸、起會，致債臺高築，被
    上訴人於八十七年間，接獲債權人寄給上訴人之存證信函，
    表示上訴人於八十五年間自任會首招募互助會，每月一會、
    每會新臺幣（以下同）二萬元，於八十七年六月突然倒會等
    語，被上訴人質問上訴人原因，上訴人均拒絕回答。又上訴
    人於八十七年一月二十日前曾參加訴外人張惠蘭所邀之互助
    會，上訴人標走會錢後即未依約繳交會款，致債權人於九十
    年九月八日上門討債，令被上訴人驚恐萬分，經報警處理，
    始未發生不幸。其後，被上訴人陸續又接獲銀行向上訴人催
    繳信用卡帳款之通知以及法院對上訴人所發之支付命令，至
    此被上訴人始知上訴人在外負債累累。上訴人為躲避債務，
    於八十七年九月二十八日，突然離家出走，被上訴人曾寄發
    存證信函予上訴人，上訴人均無回應。上訴人離家期間，有
    窮兇惡極之人士持上訴人開立之本票數次登門討債。上訴人
    因積欠訴外人顏美英二百四十萬元，顏美英要求上訴人簽發
    本票，上訴人於八十五年（應係八十七年之誤，以下同）五
    月四日，在台中縣大甲鎮○○路146號顏美英住處簽發如附
    表所示本票二張，本票號碼分別為ＷＧ00000000號
    、ＷＧ00000000號，發票日均為八十七年五月四日
    ，均未記載到期日，票面金額分別為二百萬元及四十萬元，
    竟意圖供行使之用，在未經其夫即被上訴人之授權，於上開
    二紙本票之發票人欄上盜蓋「甲○○」之印章，使被上訴人
    為共同發票人，偽造完成後，於同日在顏美英上述住處，將
    附表所示二張本票交給顏美英收受，嗣因上訴人未能清償上
    開本票票款，債權人顏美英持本票聲請原審法院以88票字第
    6279號，就附表所示本票票款及遲延利息，對本票發票人即
    兩造為准許強制執行之裁定，被上訴人收受該裁定後始查覺
    上情，經被上訴人對本票持票人顏美英提起確認本票債權不
    存在之訴，原法院沙鹿簡易庭以88沙簡第389號，同法院普
    通庭以89簡上字第46號判決確認上述本票債權及利息債權不
    存在確定，被上訴人之財產方免於強制執行，上訴人亦因上
    述偽造有價證券行為，經原審刑事庭以偽造有價證券罪，以
    九十年度訴字第二四四號判處有期徒刑二年，上訴人提起上
    訴後又撤回上訴而告確定。尤有甚者，被上訴人於九十四年
    六月三十日接獲法院對上訴人所發之刑事傳票，始查知上訴
    人於94年5月27日14時10分許至翌（28）日上午７時止，與
    訴外人童謀寬在台中市○○區○○路四段94號路易士汽車旅
    館通姦。綜上所述，上訴人沾染賭博惡習，未分擔家庭生活
    費用，更在外舉債，並自八十七年九月二十日起離家出走，
    迄今未返家履行夫妻同居義務，顯屬惡意遺棄被上訴人在繼
    續狀態中被上訴人可依據民法第1052條第1項第5款規定訴請
    離婚；上訴人因犯不名譽之罪即上述偽造有價證券罪被判處
    徒刑確定，被上訴人可依據民法第1052條第1項第10款規定
    訴請離婚；上訴人與他人通姦，被上訴人可依據民法第1052
    條第1項第2款規定訴請離婚；又兩造之婚姻已因上訴人上開
    各項行為發生重大破綻，難期回復，有難以維持婚姻之重大
    事由，被上訴人另得依民法第1052條第2項規定訴請離婚等
    情，爰依民法第1052條第1項第2款（妻與人通姦）、第5款
    （妻對夫惡意遺棄）、第10款（妻犯不名譽之罪被判處徒刑
    ）、同條第2項（有難以維持婚姻之重大事由）等規定，求
    為准許被上訴人與上訴人離婚之判決。
二、上訴人則以：伊並未於被上訴人所指之時間地點與訴外人童
    謀寬通姦，訴外人童謀寬所提妨害家庭罪告訴案件，業經撤
    回告訴，經臺灣臺中地方法院檢察署檢察官為不起訴處分確
    定；伊係因遭被上訴人動手毆打，而逃回娘家暫住，並未遺
    棄被上訴人；伊雖曾一時失慮而觸犯偽造有價證券罪遭判處
    徒刑，然該案件係於九十年間確定，被上訴人知悉該案件早
    已逾一年之法定除斥期間，不得訴請離婚，退步言之，兩造
    間之婚姻縱有民法第1052條第2項所定難以維持婚姻之重大
    事由，其可歸責之一方應係被上訴人而非上訴人，被上訴人
    訴請離婚，均無理由等語，資為抗辯。
三、兩造不爭執之事實：
（一）兩造於六十七年五月八日結婚，婚後育有王威傑、王威凱
      、王威翰三子，均已成年。
（二）上訴人自八十七年九月二十八日起離家迄今，未與被上訴
      人同居。
（三）上訴人因積欠訴外人顏美英二百四十萬元，顏美英要求上
      訴人簽發本票，上訴人於八十七年（被上訴人誤載為八十
      五年）五月四日，在台中縣大甲鎮○○路146號顏美英住
      處簽發如附表所示本票二張，本票號碼分別為ＷＧ000
      00000號、ＷＧ00000000號，發票日均為八
      十七年五月四日，均未記載到期日，票面金額分別為二百
      萬元及四十萬元，竟意圖供行使之用，在未經其夫即被上
      訴人之授權，於上開二紙本票之發票人欄上盜蓋「甲○○
      」之印章，使被上訴人為共同發票人，偽造完成後，於同
      日在顏美英上述住處，將附表所示二張本票交給顏美英收
      受，嗣因上訴人未能清償上開本票票款，債權人顏美英持
      本票聲請原審法院以88票字第6279號，就附表所示本票票
      款及遲延利息，對本票發票人即兩造為准許強制執行之裁
      定，被上訴人收受該裁定後始查覺上情，經被上訴人對本
      票持票人顏美英提起確認本票債權不存在之訴，原法院沙
      鹿簡易庭以88沙簡第389號，同法院普通庭以89簡上字第
      46號判決確認上述本票債權及利息債權不存在確定。
（四）上訴人上述偽造有價證券行為，經原審刑事庭以偽造有價
      證券罪，以九十年度訴字第二四四號判處有期徒刑二年，
      上訴人提起上訴後又撤回上訴而告確定。
四、
（一）按婚姻係以夫妻之共同生活為目的，彼此間應互信、互賴
      、相互協力，以保持共同生活之圓滿、安全及幸福，因此
      ，夫妻間應相互尊重，以增進情感、和諧及誠摯之相處，
      此為維持婚姻之基礎，若此基礎不復存在，致夫妻無法共
      同生活，無復合之可能者，即應認有難以維持婚姻之重大
      事由存在。但其事由應由夫妻一方負責者，僅他方得請求
      離婚，此為消極破綻主義精神，而非積極破綻主義。關於
      是否為難以維持婚姻之重大事由，其判斷標準為婚姻是否
      已生破綻而無回復之希望。至民法第一千零五十二條第二
      項但書規定：難以維持婚姻之重大事由應由夫妻之一方負
      責者，僅他方得請求離婚。並非規範於夫妻雙方均可歸責
      時，禁止任何有責一方以婚姻無可維持之重大事由，提起
      離婚之訴。然亦非肯認單獨之有責配偶之離婚請求，否認
      無異承認恣意離婚，破壞婚姻秩序，且有背於道義，尤其
      違反自己清白（clean hands）之法理，有欠公允，同時
      亦與國民之法感情及倫理觀念不合。惟如足以構成離婚原
      因之重大事由，應由夫妻之一方負責者，僅他方得請求離
      婚；倘若該重大事由，係夫妻間共同可歸責之過失行為所
      造成，夫妻雙方均須負責時，則應衡量比較雙方之有責程
      度，而許責任較輕之一方向應負主要責任之他方請求離婚
      ，以符合公平；如雙方之有責程度相同，則雙方均得請求
      離婚（參看最高法院八十八年臺上字第一五一五號判決、
      八十九年臺上字第二三一六號判決、九十年臺上字第一九
      六五號判決、九十一年臺上字第二０二三號判決）。至婚
      姻是否已生破綻而無回復之希望，應斟酌破壞夫妻共同生
      活之具體情事，是否客觀上達於動搖夫妻之共同生活，而
      喪失維持婚姻之意欲為斷。換言之，在當事人所主張難以
      維持婚姻之事實，在客觀上是否已達於倘處於同一境況，
      任何人均將喪失維持婚姻意欲之程度以決之。
（二）被上訴人主張：上訴人因積欠訴外人顏美英二百四十萬元
      ，顏美英要求上訴人簽發本票，上訴人於八十七年（被上
      訴人誤載為八十五年）五月四日，在台中縣大甲鎮○○路
      146號顏美英住處簽發如附表所示本票二張，本票號碼分
      別為ＷＧ00000000號、ＷＧ00000000號
      ，發票日均為八十七年五月四日，均未記載到期日，票面
      金額分別為二百萬元及四十萬元，竟意圖供行使之用，在
      未經其夫即被上訴人之授權，於上開二紙本票之發票人欄
      上盜蓋「甲○○」之印章，使被上訴人為共同發票人，偽
      造完成後，於同日在顏美英上述住處，將附表所示二張本
      票交給顏美英收受，嗣因上訴人未能清償上開本票票款，
      債權人顏美英持本票聲請原審法院以88票字第6279號，就
      附表所示本票票款及遲延利息，對本票發票人即兩造為准
      許強制執行之裁定，被上訴人收受該裁定後始查覺上情，
      經被上訴人對本票持票人顏美英提起確認本票債權不存在
      之訴，原法院沙鹿簡易庭以88沙簡第389號，同法院普通
      庭以89簡上字第46號判決確認上述本票債權及利息債權不
      存在確定等情，為上訴人所不爭，上訴人僅抗辯稱被上訴
      人自知悉上訴人因偽造有價證券罪被處徒刑確定後已逾一
      年法定除斥期間不得據以訴請離婚等語。上訴人上述偽造
      有價證券行為，業經原審刑事庭以偽造有價證券罪，以九
      十年度訴字第二四四號判處有期徒刑二年，上訴人提起上
      訴後又撤回上訴而告確定，亦經本院依職權調閱台中地檢
      署89年偵字第19788號、原審90訴字第244號、本院90上訴
      字第1118號乙○○偽造有價證券刑事案件卷宗，以及原法
      院沙鹿簡易庭88沙簡字第389號、同法院89簡上字第46號
      兩造間確認本票債權不存在事件卷宗查明屬實，上訴人於
      婚姻關係存續中，未經被上訴人同意，擅自盜蓋被上訴人
      印章於附表所示二張本票發票人欄內，使被上訴人有負擔
      票據債務危險，雖事後被上訴人查覺而訴請法院判決確認
      持票人對被上訴人如附表所示二張本票債權及利息債權不
      存在，而免於強制執行，但上訴人所為，顯已違反夫妻間
      互信、互賴之義務，破壞共同生活之安全、幸福，嚴重戕
      害兩造間之夫妻情感。
（三）被上訴人又主張：上訴人於94年5月27日14時10分許，至
      翌（28）日上午７時止，與訴外人童謀寬在台中市○○區
      ○○路四段94號路易士汽車旅館通姦之事實，雖為上訴人
      所否認。惟查上訴人於94年5月28日在台中市警察局第六
      分局市政派出所因妨害家庭案件應訊時，已自承伊確有於
      94年5月27日14時10分許，與訴外人童謀寬一起進入台中
      市○○區○○路四段94號路易士汽車旅館，至翌（28）日
      上午７時始離開無誤（見本院依職權調閱之上述分局乙○
      ○妨害家庭刑案偵查卷宗），核與童謀寬、陳貴蘭於上述
      分局市政派出所應訊時所陳述之情形相符（詳見同卷宗）
      。又上訴人於台中地檢署檢察官94年偵字第10469號乙○
      ○妨害家庭案件偵訊時，亦自承確有於94年5月27日14時
      10分許，與訴外人童謀寬一起進入台中市○○區○○路四
      段94號路易士汽車旅館，至翌（28）日上午７時始離開無
      誤（見本院依職權調閱之94年偵字第10469號乙○○妨害
      家庭案卷94年7月12日訊問筆錄）。上述妨害家庭案件，
      雖因告訴人陳貴蘭撤回告訴檢察官因而對上訴人為不起訴
      處分確定，致未就上訴人有無與童謀寬通相姦行為認定，
      但前述案件檢察官偵查中告訴人陳貴蘭曾提出上訴人寫給
      訴外人童謀寬之書信，其上載稱：「愛人．．．．最近心
      情好壞，壞到極點，當醫生告訴我，妳（指上訴人）有了
      小孩時，你（指童謀寬）知道嗎？我好怕，好無助，好惶
      恐，我急得像熱鍋中的螞蟻，我無法用我的言語來形容我
      那時的心情，好像世界末日要來臨似的，又不能不告訴你
      ，怎麼辦呢？快替我想辦法吧．．．．你盡量找機會帶我
      去拿掉，我現在自己都有感覺了，穿內外褲子都覺得好緊
      了．．．．ps.請你看完之後馬上把它（指此封書信）撕
      掉，丟在外面．．．．不要再粗心大意，一點警戒心都沒
      有，切記，不能拿回去家裡去」、「幾天不見，沒聽到你
      的聲音，好想你呢，你是否變了，把我給忘了，我忘不了
      你的影子，忘不了你的好，更忘不了你之前對我的愛，我
      都刻骨銘心」等語（見調閱之上述偵查卷第26頁、第29頁
      ）。上訴人於上述刑事案件檢察官偵查中復自承上述書信
      確係伊親自書寫無誤（見同卷第11頁）。由上書信內容可
      見上訴人與其通姦之童謀寬交往甚為親密，且已因而懷孕
      ，致書要童謀寬帶伊前往醫院墮胎，更於書信中提醒相姦
      人童謀寬注意於看過書信後要將該書信毀棄勿帶回家，以
      免為相姦人之妻發現而暴露姦情，顯見上訴人與訴外人童
      謀寬有通姦行為，殊難徒以告訴人撤回告訴，即認上訴人
      未與訴外人童謀寬通姦。上訴人身為被上訴人配偶，竟與
      訴外人童謀寬通姦，並至汽車旅館留宿，其行為顯已逾越
      夫妻間應遵守之忠誠義務之分際，已嚴重傷害兩造之夫妻
      情感。
（四）被上訴人另主張上訴人在外借貸、賭博，耗費財產等情，
      雖為上訴人否認，但被上訴人所舉證人即被上訴人之姐王
      玉雪於原審證稱：上訴人確實在外借貸簽賭六合彩，因負
      債致家中經常有人上門催討債務；上訴人曾參與其組成之
      互助會，亦惡意倒會；上訴人於八十七年間離家出走迄今
      ，期間上訴人亦涉犯妨害家庭官司等語。證人即被上訴人
      弟媳蔡琇如亦於原審證稱：伊與被上訴人居住於同一處所
      ，上訴人已離家七年；上訴人曾參加伊所邀集之互助會，
      竟惡意倒會；上訴人在外簽賭，致家中經常遭銀行或債權
      人催討債務；兩造間經常發生爭吵，但是被上訴人未曾動
      手毆打過上訴人等語（見原審卷第39頁、第94頁、第95頁
      ）。證人王玉雪、蔡琇如雖分別為被上訴人之胞姊及弟媳
      ，有親屬關係，但均係與被上訴人同居之親屬，其等對於
      兩造間相處之情形狀況、上訴人是否長期離家出走，是否
      有簽賭及鉅額舉債等情事，應知之甚稔，是證人王玉雪、
      蔡琇如所為上揭證詞，應堪採信，尚難僅因證人王玉雪、
      蔡琇如分別為被上訴人之胞姊及弟媳，即認所為上述證詞
      為不可採，上訴人徒以上開二證人與被上訴人有親戚關係
      而指稱上開證詞不可信云云，尚難採憑。再查被上訴人所
      提出之銀行催款通知函文，第一銀行、萬泰商業銀行、復
      華商業銀行、中國國際商業銀行、大眾銀行、臺新銀行、
      日盛國際商業銀行，分別於九十四年十、十一月間，對上
      訴人寄發催繳信用卡欠款或信用貸款之款項，其筆數甚多
      ，所欠銀行信用卡款項、信用貸款之款項之銀行家數亦多
      ，足證上訴人舉債毫無節制，致積欠債務繁多，耗費財產
      ，影響正常家庭生活之支出，甚且遭債權人催討債務或收
      受其等寄發之催款通知之文件，影響被上訴人之正常生活
      ，導致兩造長期失和，紛爭頻生，隔閡漸深，上訴人更自
      八十七年九月二十八日離家出走，迄今均無良好之溝通，
      兩造亦無正常之夫妻生活，徒具夫妻之名，而無夫妻之實
      ，客觀上兩造婚姻關係已生重大破綻。
（五）由上所述，上訴人之賭博、舉債行為，致兩造夫妻情感長
      期失和，更因上訴人自八十七年九月二十八日離家出走而
      處於分居狀態，分居期間亦未能誠摯協商雙方之婚姻問題
      ，以求夫妻情感和諧之彌補與回復，彼此間反更因上訴人
      之偽造有價證券及與他人通姦而失互信互賴之基礎，復因
      此雙方訴訟，加深裂痕，上訴人仍未能誠摯彌補其過錯或
      挽救婚姻危機，上訴人雖於本件審理中陳稱不希望離婚等
      語，但上訴人自八十七年九月二十八日離家後，即長期未
      返家與被上訴人共同生活，期間縱曾短暫返家，亦無與被
      上訴人圓家庭生活美滿之意願與努力，顯見上訴人已不珍
      惜夫妻情感，是揆諸兩造間長期爭執，更而分居，實已無
      夫妻之情分，且無夫妻共同生活之實，此顯與婚姻係一男
      一女之兩性結合，以組織家庭，共同生活為目的之宗旨相
      違背，被上訴人主張兩造間有不能維持婚姻之重大事由，
      即屬有據。
五、綜上所述，被上訴人因上訴人之簽賭與舉債行為，對上訴人
    存有負面思緒，上訴人亦不願徹底改過或積極誠摯與上訴人
    溝通，導致兩造感情不睦；且客觀上雙方長期分居兩地，已
    無從保持共同生活之圓滿、安全及幸福，婚姻已生破綻，互
    愛互諒之基礎亦已動搖，有如前述。再者，兩造無論分居前
    或後，有種種不滿，隔閡已深，事實上彼此此形同陌路，宛
    如兩個個體分別存在，婚姻之意義盡失。是兩造因相處、溝
    通、性格、價值觀及金錢觀念之差異所生之障礙，客觀上已
    達於任何人若處於此情況下，均難期存有繼續維持婚姻之意
    欲，應認兩造間有難以維持婚姻之重大事由，兩造婚姻破綻
    已深，無回復之可能，符合民法第一千零五十二條第二項前
    段所指「難以維持婚姻之重大事由」，且就該項離婚事由觀
    之，上訴人顯係具有可歸責事由較重之一方。揆諸前揭規定
    ，被上訴人訴請離婚，為有理由，原審判決准許被上訴人與
    上訴人離婚，核無不合，上訴論旨，指摘原判決不當，求予
    廢棄改判，為無理由，應予駁回。
六、本件為判決之基礎已臻明確，被上訴人另主張依民法第1052
    條第1項第二款（妻與人通姦）、第五款（妻對夫惡意遺棄
    ）、第十款（妻犯不名譽之罪被判處徒刑）而請求離婚；上
    訴人另抗辯稱伊未惡意遺棄被上訴人，伊未與他人通姦，被
    上訴人知悉伊犯不名譽之罪被判處徒刑確定已逾一年之法定
    除斥期間不得據以請求離婚；以及兩造其餘攻擊防禦方法及
    舉證，經核均於判決結果無影響，爰不逐一論述，併此敘明
    。
七、據上論結，本件上訴為無理由，依民事訴訟法第四百四十九
    條第一項、第七十八條，判決如主文。
中    華    民    國    95    年    4     月    11    日
                    民事第五庭審判長法  官  陳滿賢
                                    法  官  朱  樑
                                    法  官  邱森樟
以上正本係照原本作成。
乙○○得上訴。
如對本判決上訴，須於收受判決送達後20日內向本院提出上訴書
狀，其未表明上訴理由者，應於提出上訴後20日內向本院提出上
訴理由書（須按他造人數附具繕本）。
上訴時應提出委任律師為訴訟代理人之委任狀。具有民事訴訟法
第466條之1第1項但書或第2項之情形為訴訟代理人者，另應附具
律師及格證書及釋明委任人與受任人有該條項所定關係之釋明文
書影本。
                                    書記官  鄧智惠
中    華    民    國    95    年    4     月    13    日
                                                      Ｂ
附表：
┌──┬──────────┬──────┬────┬─────────┬───┐
│編號│ 發      票      日 │票 面 金 額 │ 到期日 │  票  據  號  碼  │備  考│
│    │                    │ （新台幣） │        │                  │      │
├──┼──────────┼──────┼────┼─────────┼───┤
│ １ │八十七年五月四日    │肆拾萬元    │未載    │00000000  │      │
├──┼──────────┼──────┼────┼─────────┼───┤
│ ２ │八十七年五月四日    │貳佰萬元    │未載    │00000000  │      │
└──┴──────────┴──────┴────┴─────────┴───┘


司法院資訊處製作；財團法人民間司法改革基金會備份。
